臺灣臺北地方法院刑事判決
111年度智易字第52號
公  訴  人  臺灣臺北地方檢察署檢察官
被      告  許正平




上列被告因違反商標法案件，經檢察官聲請以簡易判決處刑（11
1年度偵字第11866號），本院認不宜以簡易程序處理（111年度
智簡字第45號），改依通常程序審理，判決如下：
    主  文
許正平犯商標法第九十七條之意圖販賣而陳列侵害商標權之商品
罪，處拘役貳拾日，如易科罰金，以新臺幣壹仟元折算壹日。
扣案仿冒「LV」商標之藍芽耳機包壹只沒收；未扣案之犯罪所得
新臺幣貳佰參拾元沒收，於全部或一部不能沒收或不宜執行沒收
時，追徵其價額。
    事  實
一、許正平明知註冊/審定號00000000號之商標，為法商路易威
    登馬爾悌耶公司（以下簡稱路易威登公司）向我國經濟部智
    慧財產局申請註冊核准登記指定使用於行動電話受話器、保
    護套等商品類別，現仍在專用期限內，未經商標權人之同意
    或授權，不得於同一或類似商品使用相同或近似之商標圖樣
    ，亦不得販賣或意圖販賣而陳列，竟基於意圖販賣侵害商標
    權商品而陳列之犯意，於109年8月間在臺北市○○區○○路0段0
    0巷00號3樓之1之住處，使用網際網路登入carousell拍賣網
    頁，並以帳號「jerry41933」刊登以新臺幣（下同）230元
    販售「LV米奇頭藍芽耳機包」之廣告。嗣經員警瀏覽上開拍
    賣網頁，基於蒐證、查緝之目的下單後，於109年8月22日匯
    款260元（含運費30元）至許正平指定帳戶，經許正平確認
    轉帳後將商品寄出而查獲上情，並扣得前開仿冒「LV」商標
    之藍芽耳機包1只。
二、案經路易威登公司訴由彰化縣警察局田中分局報告臺灣臺北
    地方檢察署檢察官偵查後聲請簡易判決處刑。
    理  由
壹、程序部分
一、按被告以外之人於審判外之陳述，雖不符刑事訴訟法第159
    條之1至第159條之4規定，而經當事人於審判程序同意作為
    證據，法院審酌該言詞陳述或書面陳述作成時之情況，認為
    適當者，亦得為證據；當事人、代理人或辯護人於法院調查
    證據時，知有該法第159條第1項不得為證據之情形，而未於
    言詞辯論終結前聲明異議者，視為有前項之同意，同法第15
    9條之5定有明文。當事人對於本判決所引用下述被告以外之
    人於審判外之陳述，均同意有證據能力（見本院卷第82頁）
    ，亦未於言詞辯論終結前聲明異議（見本院卷第83至86頁）
    ，本院審酌該等證據作成時之情況，並無不宜作為證據或證
    明力明顯過低之情事，以之作為證據應屬適當，自得採為本
    件認定事實之基礎。
二、本判決所引用之非供述證據，查無違反法定程序取得之情形
    ，依刑事訴訟法第158條之4規定反面解釋，均具證據能力。
貳、實體部分
一、上揭犯罪事實，業據被告於本院審理時坦承不諱（見本院卷
    第84頁），並有彰化縣警察局田中分局社頭分駐所員警陳楷
    彬111年3月13日出具之職務報告、經濟部智慧財產局商標資
    料檢索服務列印資料、告訴人路易威登公司鑑定報告書、ca
    rousell拍賣網站之銷售上開仿冒品之網頁列印資料、聯繫
    購買之簡訊紀錄、郵政自動櫃員機交易明細表、中華郵政台
    北安和郵局帳號0000000號帳戶開戶人基本資料與109年8月1
    5日至同年月30日之交易明細表、彰化縣警察局田中分局扣
    押筆錄暨附件扣押物品目錄表、扣押物品照片等件在卷可佐
    （見偵卷第23至45頁、第47至53頁、第55至57頁、第59至61
    頁、第63至65頁、第67頁、第71頁），足認被告上開任意性
    自白與事實相符，堪予採信。本案事證明確，被告犯行堪以
    認定，應予依法論科。
二、論罪科刑
　㈠查本件查獲經過，係由員警先佯裝買家向被告購買其刊登於
    購物網站上所示之仿冒商標商品，後經鑑定為仿品而查獲，
    實質上員警並無購買真意，係為求查緝犯罪、人贓俱獲而佯
    稱購買，是被告該次販賣仿冒商標商品之行為，尚未達既遂
    程度，然商標法並未對販賣仿冒商標商品未遂之行為加以處
    罰，其所為應僅止「意圖販賣而陳列」。是核被告所為，係
    犯商標法第97條後段之透過網路方式非法陳列侵害商標權之
    商品罪。其意圖販賣而持有之低度行為，為意圖販賣而陳列
    之高度行為所吸收，不另論罪。
  ㈡爰審酌被告以透過網路方式非法陳列仿冒商標商品，欠缺保
    護智慧財產權之觀念，所為影響商標權人之商譽及收益，並
    減損我國保護智慧財產權之國際形象，行為有所不該，惟念
    及被告犯後終知坦承犯行，且有意與告訴人路易威登公司和
    解，惟雙方因金額差距過大而無法成立和解（見本院卷第73
    頁），併審酌本件查獲之仿冒商標商品數量及市值，暨被告
    之犯罪動機、目的、手段、自陳大學畢業之智識程度，目前
    從事網拍業，月收入約4、5萬元，沒有家人需要撫養之家庭
    生活狀況等一切情況（見本院卷第86頁），量處如主文所示
    之刑，並諭知易科罰金之折算標準，以資懲儆。
三、沒收
　㈠扣案仿冒「LV」商標之藍芽耳機包1只，確為仿冒商品，有鑑
    定報告書、商標註冊資料及經濟部智慧財產局商標資料檢索
    服務查詢結果、扣案物照片附卷可參，為被告違反商標法侵
    害商標權之物品，應依商標法第98條之規定，不問屬於犯罪
    行為人與否，宣告沒收之。
　㈡按犯罪所得，屬於犯罪行為人者，沒收之；於全部或一部不
    能沒收或不宜執行沒收時，追徵其價額，刑法第38條之1第1
    項前段、第3項分別定有明文。被告販售予員警之仿冒「LV
    」商標之藍芽耳機包，所獲之價金230元（不含運費30元）
    ，為被告本案犯罪所得，有郵政自動櫃員機交易明細表1紙
    在卷可查（見偵卷第67頁），且查無刑法第38條之2第2項過
    苛調節條款所定得不宣告或酌減之情形，爰依刑法第38條之
    1第1項前段之規定，沒收該等犯罪所得，並因該犯罪所得未
    經扣案，如全部或一部不能沒收或不宜執行沒收時，應依刑
    法第38條之1第3項規定，追徵其價額。
據上論斷，應依刑事訴訟法第299條第1項前段，判決如主文。
本案經檢察官林易萱聲請簡易判決處刑，檢察官高光萱到庭執行
職務。
中　　華　　民　　國　　111 　年　　11　　月　　3 　　日
　　　　　　　　　刑事庭第十三庭  法　官　吳玟儒
上正本證明與原本無異。 
如不服本判決應於收受送達後20日內向本院提出上訴書狀，並應
敘述具體理由；其未敘述上訴理由者，應於上訴期間屆滿後20日
內向本院補提理由書（均須按他造當事人之人數附繕本）「切勿
逕送上級法院」。告訴人或被害人如對於本判決不服者，應具備
理由請求檢察官上訴，其上訴期間之計算係以檢察官收受判決正
本之日期為準。 因疫情而遲誤不變期間，得向法院聲請回復原
狀。
                                  書記官  葉潔如
中　　華　　民　　國　　111 　年　　11　　月　　3 　　日
附錄本案論罪科刑法條：
商標法第97條
明知他人所為之前二條商品而販賣，或意圖販賣而持有、陳列、
輸出或輸入者，處 1 年以下有期徒刑、拘役或科或併科新臺幣5
 萬元以下罰金；透過電子媒體或網路方式為之者，亦同。
附件：卷宗代碼表
偵卷 臺灣臺北地方檢察署111年度偵字第11866號卷 本院卷 本院111年度智易字第52號卷